# 减资会计处理

提问人：jwl0102 时间：2017-08-08 21:15:10
请教，陈版及各位大神，A、B、C分别投资甲公司 500 万、 200 万、 300 万，经过两年的经营，净资产为 800 万，亏损 200 万，现A将全部撤资，可收回金额为 400 万，此时甲公司的账务该如何处理？是下面的哪一个，还是说是别的处理方式？谢谢 （ 1 ）借：实收资本500 贷：银行存款 400 贷：资本公积 100 （2)借：实收资本 500 贷：银行存款 400 贷：营业外收入 100（ 3 ）借：实收资本 500 贷：银行存款 400 贷：未分配利润 100

回答人：chenyiwei
你的方案一比较合理。参考《〈企业会计准则第 37 号——金融工具列报〉应用指南》：“股份有限公司按法定程序报经批准采用收购本公司股票方式减资的，按注销股票面值总额减少股本，购回股票支付的价款（含交易费用）超过面值总额的部分，应依次冲减资本公积（股本溢价）、盈余公积和未分配利润；购回股票支付的价款低于面值总额的，低于面值总额的部分增加资本公积（股本溢价）”。